臺灣苗栗地方法院刑事判決　　　　　　　　96年度訴字第69號
公　訴　人　臺灣苗栗地方法院檢察署檢察官
被　　　告　丁○○
　　　　　　　　　　（現因本案於臺灣苗栗看守所羈押中）
被　　　告　甲○○
　　　　　　　　　　（現因本案於台灣苗栗看守所羈押中）
共　　　同
指定辯護人　本院公設辯護人　乙○○
上列被告等因違反槍砲彈藥刀械管制條例等案件，經檢察官提起
公訴（95年度偵字第5329、6066號），本院判決如下：
    主  文
丁○○未經許可，持有可發射子彈具有殺傷力之手槍，累犯，處
有期徒刑柒年，併科罰金新台幣貳拾萬元，罰金如易服勞役以新
台幣參仟元折算壹日；扣案之SMITH ＆WESSON廠製制式輪轉手槍
（槍枝管制編號：0000000000）壹枝、口徑0.357 吋制式子彈壹
顆均沒收。又殺人未遂，累犯，處有期徒刑柒年；扣案之SMITH
＆WESSON廠製制式輪轉手槍（槍枝管制編號：0000000000）壹枝
、口徑0.357 吋制式子彈壹顆均沒收。應執行有期徒刑拾參年陸
月，併科罰金新台幣貳拾萬元，罰金如易服勞役以新台幣參仟元
折算壹日。扣案之SMITH ＆WESSON廠製制式輪轉手槍（槍枝管制
編號：0000000000）壹枝、口徑0.357 吋制式子彈壹顆均沒收。
又犯賭博罪，處罰金新台幣壹萬元，如易服勞役，以新臺幣參仟
元折算壹日；扣案之賭博所得財物新台幣肆拾陸萬玖仟元沒收之
。
甲○○意圖使犯人隱避而頂替，處有期徒刑肆月；頂替所得財物
新台幣肆拾陸萬玖仟元沒收之。又未經許可，持有可發射子彈具
有殺傷力之手槍，處有期徒刑壹年拾月；併科罰金新台幣伍萬元
，罰金如易服勞役以新台幣參仟元折算壹日；扣案之SMITH ＆WE
SSON廠製制式輪轉手槍（槍枝管制編號：0000000000）壹枝、口
徑0. 357吋制式子彈壹顆均沒收。應執行有期徒刑貳年；併科罰
金新台幣伍萬元，罰金如易服勞役以新台幣參仟元折算壹日；扣
案之SMITH ＆WESSON廠製制式輪轉手槍（槍枝管制編號：000000
0000）壹枝、口徑0.357 吋制式子彈壹顆均沒收；頂替所得財物
新台幣肆拾陸萬玖仟元沒收之。
    事    實
一、丁○○前科資料：（甲○○無前科記錄）
（一）丁○○前於民國87年間因施用第一、二級毒品海洛因及安
      非他命案件，經觀察、勒戒後，認無繼續施用毒品之傾向
      ，由台灣南投地方法院檢察署檢察官於87年8 月18日，以
      87年度偵字第2663號、2667號、2916號及3054號為不起訴
      處分確定。
（二）於88年間，復因施用第二級毒品安非他命案件，經觀察勒
      戒、強制戒治，並由檢察官聲請簡易判決處刑，就聲請簡
      易判決處刑部分，嗣由臺灣南投地方法院判處有期徒刑六
      月確定。
（三）然丁○○猶不知戒絕，於89年間復分別基於施用第一級、
      第二級毒品之犯意，再因施用施用第一級毒品、第二級毒
      品案件，經執行強制戒治，並經檢察官提起公訴，嗣由臺
      灣南投地方法院以89年訴字第387 號判決，判處應執行有
      期徒刑1 年2 月確定。上開徒刑經更定、接續執行，甫於
      92年1月3日保護管束期滿未經撤銷視為執行完畢。
（四）惟丁○○仍不悔改，又於92年6 月間，再因施用第一級毒
      品、第二級毒品，經臺灣南投地方法院於93年2 月16日以
      92年度訴字第525 號判決，判處應執行有期徒刑1 年4 月
      ，並於同年6 月1 日確定。
（五）又於93年7 、8 月間分別基於施用第一級、第二級毒品之
      犯意，再因施用施用第一級毒品、第二級毒品案件，經臺
      灣南投地方法院以93年度訴字第561 號判決，判處應執行
      有期徒刑1 年5 月，並於同年11月22日確定。
（六）上開（四）及（五）之有期徒刑合併執行2 年9 月，於96
      年3 月23日縮刑期滿，95年8 月23日因縮短刑期假釋出監
      。（構成累犯）
二、詎丁○○仍不知悔改，於95年10月13日凌晨零時30分許，攜
    帶約於88年、89年底某日，在南投縣名間鄉境內濁水溪某堤
    防旁，受吳天裕所託（經警調查業已死亡）為其保管，而持
    有之具有殺傷力之制式轉輪手槍（槍枝管制編號：00000000
    00號，下稱A 槍）、制式90手槍（槍枝管制編號：00000000
    00號，下稱B 槍）、可發射子彈具有殺傷力之改造手槍（槍
    枝管制編號為0000000000號，下稱C 槍）各1 枝及具有殺傷
    力之口徑0.357 吋制式子彈6 顆、制式90子彈7 顆、改造90
    子彈2 顆，合計共15顆子彈（可擊發，認具殺傷力），獨自
    前往苗栗縣卓蘭鎮苗豐里河堤旁時，因戊○○、丙○○等人
    駕駛汽車經過時，濺起之沙土噴到丁○○，雙方因而互瞄不
    順眼，詎丁○○竟基於殺人之不確定犯意，明知該槍枝、子
    彈均具有殺傷力，且在當時燈光昏暗之情況下，若持槍對戊○○、丙○○等2 人所駕駛之車牌號碼7059—HV號汽車開槍
    射擊，易造成人命傷亡之結果，竟仍持A 槍向戊○○、丙○○2 人所在之該車射擊2 發口徑0.357 吋制式子彈，其中1
    顆先打中並貫穿戊○○之左手臂後，再擊中丙○○之左大腿
    ，造成戊○○、丙○○2 人均受有屬槍傷之穿刺切割傷，經
    送醫急救後，其2 人始倖免於難。
三、嗣丁○○於開槍擊中戊○○、丙○○後，因明知其所持有可
    發射子彈具有殺傷力之槍枝及可供槍枝使用具殺傷力之子彈
    ，係槍砲彈藥刀械管制條例所列管之槍枝及彈藥，非經主管
    機關許可，均不得持有；且為逃避上開犯行之刑責，竟將其
    於同年9 月底，在南投縣松柏嶺某處公眾得出入之場所賭博
    贏來之現金新台幣（下同）70萬元，於95年10月22日，在台
    中市某處，將A 槍及口徑0.357 吋制式子彈4 顆（可擊發，
    認具殺傷力）交予張瑞成（另案偵辦），為其尋找頂替上開
    開槍罪責之人，張瑞成於未經許可下，受丁○○之託而持有
    該A 槍及口徑0.357 吋制式子彈4 顆（可擊發，認具殺傷力
    ）後，即於同年10月23日20時許，在臺中縣清泉岡忠義路某
    處檳榔攤與甲○○講妥頂替上開槍擊案件可得300 萬元後，
    甲○○遂基於意圖使真正對戊○○、丙○○開槍之丁○○隱
    避之犯意，由張瑞成先交付70萬元予甲○○，而教唆甲○○
    頂替該槍擊案，並於同日駕車搭載甲○○前往苗栗縣警察局
    大湖分局卓蘭分駐所投案，同時在路上將該A 槍及具有殺傷
    力之口徑0.357 吋制式子彈4 顆交予甲○○，囑甲○○持向
    該分駐所員警投案。嗣甲○○亦於未經主管機關同意下，於
    同日23時30分許，持該A 槍及子彈，在張瑞成陪同下，進入
    該分駐所，並交出該槍、彈。後因甲○○對於案情無法順利
    交代，而遭員警查知其係頂替他人犯罪，並扣得頂替剩餘價
    金46萬9 千元。
四、丁○○另隨身持B 槍與C 槍，及制式90子彈7 顆、改造90子
    彈2 顆，共9 顆子彈，自同年12月7 日起，每有外出需要，
    即請何瑞溢（另案偵辦）駕駛車牌號碼6919—NJ號汽車載其
    外出。嗣於同年月9 日21時許，其2 人行經南投縣草屯交流
    道附近時，因細故發生爭執，其2 人進而發生扭打後，何瑞
    溢為免丁○○持槍對其射擊，即將該車駛離，並將丁○○所
    持有之B 槍、C 槍及9 顆子彈帶走，而未經許可持有之（未
    扣案）。嗣丁○○於同年月10日16時許，為苗栗縣警察局大
    湖分局警員拘提到案後除自承上揭殺人未遂、持有管制槍械
    犯行外，並於警發覺前，自行供出尋人頂替之資金70萬元，
    愫自賭場中贏取；何瑞溢亦在南投縣警察局南投分局南投派
    出所員警勸導下，於同日21時30分許，交出該2 支槍枝（B
    槍、C 槍）及具有殺傷力之制式90子彈7 顆、改造90子彈2
    顆，共9 顆子彈（另案移轉臺灣南投地方法院檢察署偵辦）
    ，而查獲上情。
五、案經臺灣苗栗地方法院檢察署檢察官指揮苗栗縣警察局大湖
    分局、臺中縣警察局刑警大隊查察後，報告同署檢察官偵查
    後起訴。
  　理    由
一、認定犯罪事實所憑之證據及理由：
（一）被告丁○○及甲○○對前開犯罪事實均坦誠不諱。（見本
      院96年度訴字第69號審理卷，96年2 月15日準備程序筆錄
      第4頁、96年3 月13日審判筆錄第8頁）
（二）核上開犯罪事實有下列證據及證人證述明確可佐：
   1、證人即另案被告張瑞成之證詞：上揭受丁○○之託，非法
      持有槍、彈及教唆甲○○頂替等事實。（見95年度偵字第
      5329號偵查卷第88～91頁）
   2、證人即另案被告何瑞溢之證詞：丁○○持有B 槍、C 槍及
      子彈之事實。（見95年度偵字第5329號偵查卷第133～134
      頁）
   3、證人黃俊卿之證詞：甲○○確有受另案被告張瑞成教唆頂
      替等事實。95年度偵字第5329號偵查卷第141～143頁
   4、證人即被害人戊○○之證詞：遭人持槍射擊受傷，經送醫
      急救始倖免於難之事實。（見95年度偵字第5329號偵查卷
      第141～143頁）
   5、證人即被害人丙○○之證詞：遭人持槍射擊受傷，經送醫
      急救始倖免於難之事實。（見95年度偵字第5329號偵查卷
      第25～33頁）
   6、被害人戊○○之中國醫藥學院急診病例：戊○○確有遭槍
      傷急救之事實。（見95年度偵字第5329號偵查卷第53～56
      頁）
   7、被害人丙○○之中國醫藥學院急診病例：丙○○確有遭槍
      傷急救之事實。（見95年度偵字第5329號偵查卷第57～63
      頁）
   8、內政部警政署刑事警察局95年11月15日刑鑑字第09501610
      54號鑑定書：甲○○所持前往投案之SMITH＆WESSON廠製
      制式輪轉手槍（槍枝管制編號：0000000000，A 槍）壹枝
      、口徑0.357 吋制式子彈4 顆均有殺傷力，及丙○○確遭
      該A 槍所射擊出之口徑0.357 吋制式子彈擊中等事實。（
      見95年度偵字第5329號偵查卷第106～108頁）
   9、內政部警政署刑事警察局96年1 月3 日刑鑑字第09501886
      97號鑑定書：丁○○所持未扣案之：制式90手槍（槍枝管
      制編號：0000000000號，B 槍）1 支、可發射子彈具有殺
      傷力之改造手槍（槍枝管制編號：0000000000號，C 槍）
      1 支及制式90子彈7 顆、改造90子彈2 顆，共9 顆子彈均
      有殺傷力等事實。（見95年度偵字第6066號偵查卷第 157
      ～159 頁）
  10、苗栗縣卓蘭鎮苗豐里河堤旁及車牌號碼7059—HV號汽車相
      片25張：見案發現場及戊○○所駕駛之汽車。（見95年度
      偵字第6066號偵查卷第96～108頁）
（三）綜上各節參互佐證，被告丁○○及被告甲○○首揭自白，
      核與事實相符，應堪採信。本件事證明確，被告上揭犯行
      ，足堪認定，應予依法論科。
二、論罪科刑之理由：
（一）核被告丁○○所為：
   1、以殺人之未必故意，持槍射擊戊○○、丙○○之行為，係
      犯刑法第271 條第2 項、第1 項之殺人未遂罪。其以一開
      槍行為，同時射殺兩被害人，侵害其生命法益，係屬一行
      為同時觸犯上開罪名之同種想像競合犯，依刑法第55條前
      段規定，應從一重之刑法第271 條第2 項殺人未遂罪規定
      處斷。查被告丁○○在明知於當時燈光昏暗之情況下，持
      槍對戊○○、丙○○等2 人所駕駛之車牌號碼7059—HV號
      汽車開槍射擊，易造成人命傷亡，仍在不違此本意之情形
      下，執意持A 槍向戊○○、丙○○所在之該車射擊子彈，
      此行為參酌實務見解認為：刑法關於犯罪之故意，係採希
      望主義，不但直接故意，須犯人對於構成犯罪之事實具備
      明知及有意使其發生之兩個要件，即間接故意，亦須犯人
      對於構成犯罪之事實預見其發生，且其發生不違背犯人本
      意始克成立（最高法院22年上字第4229號判例意旨參照）
      ；又刑法第13條第2 項之故意，與第14條第2 項之過失，
      均以行為人對於構成犯罪之事實，預見其發生為要件，惟
      一則發生並不違背其本意，一則確信其不發生，二者均以
      有構成犯罪事實之發生為前提，然後方能本此事實以判斷
      行為人究為故意抑為過失。故被告所為除徵其殺人未遂結
      果之發生，與其本意並不相違之外，其於上開行為時，主
      觀上確有殺人之未必故意（間接故意）至為灼然。其以一
      行為侵害二生命法益，從一重之殺人未遂罪處斷，自屬該
      然。
   2、又被告於95年9 月底，在南投縣松柏嶺某處公眾得出入之
      場所賭博，贏取現金新台幣（下同）70萬元，核其所為係
      犯刑法第266條第1項之賭博罪。
   3、又槍砲彈藥刀械管制條例固於94年1月26日修正公布，同
      年1 月28日生效，惟查，依實務見解，槍砲彈藥刀械管制
      條例係將未經許可無故持有槍彈，其持有之繼續，為行為
      之繼續，亦即一經持有該槍彈，罪即成立，但其完結須繼
      續至持有行為終了時為止。其犯罪之完結須繼續至持有行
      為終時為止（最高法院著有88年度台上字第761 號判決意
      旨可供參照）。故被告丁○○自88或89年底至95年10月22
      日止，未經許可持有A 槍、B 槍、C 槍及各式子彈15顆之
      犯行，係犯修正後槍砲彈藥刀械管制條例第7 條第4 項未
      經許可持有可發射子彈具有殺傷力之手槍罪、第8 條第 4
      項未經許可持有其他可發射子彈具有殺傷力之改造手槍罪
      及第12條第4 項之未經許可持有子彈罪，其以一持有行為
      同時持有上述槍、彈，係屬一行為同時觸犯上開罪名之異
      種想像競合犯，，依刑法第55條前段規定，應從一重之槍
      砲彈藥刀械管制條例第7 條第4 項規定處斷。
   4、其所犯上開3 罪間，均因犯意各別，罪名互異，應予以分
      論併罰。其中違反槍砲彈藥刀械管制條例第7 條第4 項規
      定部分與所犯殺人未遂罪部分，係依刑法第51條第5 款規
      定分論併罰並定其執行刑，賭博部分則依刑法第51條第10
      款規定，與前開2 罪所定執行刑併執行之。被告丁○○有
      如本判決事實欄第一項所載論罪科刑之執行紀錄，有臺灣
      高等法院被告前案紀錄表可參，其於有期徒刑執行完畢後
      5 年內再犯上開違反槍砲彈藥刀械管制條例及殺人未遂罪
      等有期徒刑以上之罪，為累犯，應依刑法第47條規定，加
      重其刑（賭博罪部分，非有期徒刑之罪，不予加重）。被
      告丁○○已著手於殺人犯罪行為之實施，而未至戊○○、
      丙○○死亡之結果，為未遂犯，應依刑法第25條第2 項規
      定減輕其殺人未遂之刑責。查被告丁○○於賭博罪之犯罪
      未被發覺前，已向警察機關自首其所得來源係自賭場中贏
      取，有警訊筆錄在卷可參（見本院95年度偵字第6066號偵
      查卷宗第21至第23頁），併參酌實務見解認為：犯人在犯
      罪未發覺之前，向該管公務員告知其犯罪，而不逃避接受
      裁判，即與刑法第62條規定自首之條件相符，不以言明「
      自首」並「願受裁判」為必要（最高法院63年台上字第
      1101 號 判例意旨可資參照）；且刑法第62條之所謂發覺
      ，係指有偵查犯罪職權之公務員已知悉犯罪事實與犯罪之
      人而言，而所謂知悉，固不以確知其為犯罪之人為必要，
      但必其犯罪事實，確實存在，且為該管公務員所確知，始
      屬相當。如犯罪事實並不存在而懷疑其已發生，或雖已發
      生，而為該管公務員所不知，僅係推測其已發生而與事實
      巧合，均與已發覺之情形有別（最高法院75年台上字第
      1634號判例意旨參照）。是被告丁○○既已於警確知資金
      來源係賭博所得前，即主動坦承資金來源係非法賭博所得
      ，參諸上開見解已符合自首要件，自應依自首之規定減輕
      其賭博之刑責。
（二）核被告甲○○所為：
   1、於95年10月23日至苗栗縣大湖分局卓蘭分駐所，頂替被告
      丁○○投案之犯行，係犯刑法第164 條第2 項之頂替罪。
   2、又同年月日20時至23時，未經許可持有A 槍及口徑 0.357
      吋制式子彈4 顆之犯行，係犯修正後槍砲彈藥刀械管制條
      例第7 條第4 項未經許可持有可發射子彈具有殺傷力之手
      槍罪及第12條第4 項之未經許可持有子彈罪，其以一持有
      行為同時持有上述槍、彈，係屬一行為同時觸犯上開罪名
      之異種想像競合犯，依刑法第55條前段規定，應從一重之
      槍砲彈藥刀械管制條例第7 條第4 項規定處斷。
   3、其所犯上開2 罪間，均因犯意各別，罪名互異，應予以分
      論併罰。查被告甲○○違反槍砲彈藥刀械管制條例部分，
      其於未被發覺持有管制槍枝、子彈犯行前，即已主動向苗
      栗縣警察局大湖分局卓蘭分駐所警員投案，並陳明願接受
      審判，暨參酌最高法院22年度上字第4502號判例：「自首
      減刑之規定，本為使犯罪事實易於發覺及獎勵犯人知所悔
      悟而設，故犯人就其犯罪行為苟已到官自首，『縱令對於
      犯罪之原因未肯盡情披露』，仍不失有自首之效力」及最
      高法院29年上字第3430號判例：「刑法上之自首，『不問
      動機為何』，亦不以犯罪後即時投案為要件。」等意旨參
      照，顯見被告符合槍砲彈藥刀械管制條例第18條第1 項前
      段自首要件，爰並依刑法第66條規定減輕其刑至3 分之2
      。
（三）量刑理由之說明：
   1、被告丁○○部分：
      爰審酌被告丁○○值此槍彈氾濫之際，無故持有具殺傷力
      之手槍、改造手槍及制式子彈，又於本件殺人未遂犯行，
      僅因砂石揚起即對人槍擊行兇，嚴重破壞社會治安、危害
      人民之生命身體安全，自我控制力低，罹犯重典，惟審酌
      被告犯後偵審期間自始坦承犯行，且就賭博犯行自首，態
      度尚稱良好，節省有限之司法資源，並參酌其素行不佳，
      有多項毒品前科紀錄，及其生活狀況、品行、智識程度、
      與被害人素不相識及公訴人綜合具體求刑15年以上有期徒
      刑等一切情狀，爰量處主文第1 項所示之刑並定其應執行
      刑，及就科處罰金部分依刑法第42條第3 項諭知易服勞役
      之折算標準，以資懲儆。
   2、被告甲○○部分：
      另參酌被告甲○○前無任何刑事犯罪紀錄，此有台灣高等
      法院被告前案紀錄表附卷可稽，且甫滿18歲，年輕識淺涉
      世未深，因父親在監服刑，母親自幼離家，家中僅與祖父
      、母及妹妹相依為命，而祖父刻因中風而為植物人，祖母
      亦為肢障人士並患有糖尿病，家中經濟壓力全賴被告以打
      零工勉為支應，故為改善家中經濟，方在張瑞成教唆下承
      諾頂罪而持有槍枝，復參酌其持有期間僅為自首當日3 小
      時之短暫、對社會危害顯屬輕微及犯後自始坦承犯行，惟
      審酌其頂替犯行若得既遂，將使真正罪犯逍遙法外，對社
      會危害將甚為深鉅，且破壞司法制度之健全及公正性、公
      訴人請求科以相當刑度，爰量處主文第2 項所示之刑並定
      其應執行刑，及就科處罰金部分依刑法第42條第3 項諭知
      易服勞役之折算標準，以資懲儆。
（四）沒收部分：
      按沒收為從刑，從刑係附屬於主刑，除法律有特別規定者
      外，依主刑所適用之法律，查本件扣案之SMITH ＆WESSON
      廠製制式輪轉手槍1 枝（機械性能良好，可擊發同口徑之
      制式子彈，具殺傷力，槍枝管制編號：0000000000，A 槍
      ）及口徑0.357 吋制式子彈1 顆（原扣案4 顆，可擊發，
      認均具殺傷力，惟3 顆經送刑事警察局鑑驗試射，已經實
      際擊發，僅餘彈殼、彈頭，不復具子彈功能及外型，失其
      子彈違禁物之性質，爰不予宣告沒收），均為違禁物，應
      依刑法第38條第1 項第1 款予以宣告沒收；又被告丁○○
      賭博所得財物（同時為被告甲○○頂替所得財物）原為新
      台幣70萬元，後因被告甲○○借予朋友及家用支出共23萬
      1 千元，扣案時僅餘新台幣46萬9 千元，係因犯罪所生或
      所得之物，業據被告丁○○、被告甲○○供明在卷，應依
      刑法第38條第1 項第3 款規定予以沒收。又未於本案扣案
      之制式90手槍（槍枝管制編號：0000000000號，B 槍）1
      支、可發射子彈具有殺傷力之改造手槍（槍枝管制編號：
      0000000000 號 ，C 槍）1 支及制式90子彈7 顆、改造90
      子彈2 顆，共9 顆子彈，均因刻由臺灣南投地方法院檢察
      署偵辦保管中，爰不予宣告沒收，併此敘明。
三、適用之法律：
（一）刑事訴訟法第299 條第1 項前段。
（二）修正後槍砲彈藥刀械管制條例第7 條第4 項、第8 條第 4
      項、第12條第4 項、第18條第1 項前段。
（三）刑法第11條第2 項、第1 項、第25條第2 項、第55條、第
      47條第1 項、第62條、第51條第5 款、第9 款、第10款、
      第66條、第42條第2 項、第3 項前段、第38條第1 項第1
      款、第3 款、第164 條第2 項、第266 條第1 項、第271
      條第2 項、第1 項。
（四）刑法施行法第1 條之1 。
本案經檢察官黃李基彰到庭執行職務。
中　　華　　民　　國　　96　　年　　3　　月　　27 　　日
                  刑事第二庭審判長法　官  楊清益
                                  法  官  吳炳桂
                                  法  官  林靜雯
以上正本證明與原本無異。
如不服本判決，應於判決送達後10日內向本院提出上訴狀（應抄
附繕本）。告訴人或被害人如對於本判決不服者，應具備理由請
求檢察官上訴，其上訴期間之計算係以檢察官收受判決正本之日
期為準。
   　　                    　　   書記官　盧俊良
中　　華　　民　　國　　96　　年　　3　　月　　27 　　日
附錄：本判決論罪科刑法條全文
中華民國刑法第271 條（普通殺人罪）
殺人者，處死刑、無期徒刑或 10 年以上有期徒刑。
前項之未遂犯罰之。
中華民國刑法第266 條（普通賭博罪與沒收物）
在公共場所或公眾得出入之場所賭博財物者，處1 千元以下罰金
。但以供人暫時娛樂之物為賭者，不在此限。
中華民國刑法第164 條（藏匿人犯或使之隱避、頂替罪）
藏匿犯人或依法逮捕拘禁之脫逃人或使之隱避者，處2年以下有
期徒刑、拘役或5 百元以下罰金。
意圖犯前項之罪而頂替者，亦同。
修正後槍砲彈藥刀械管制條例第7 條第4 項：
未經許可，持有、寄藏或意圖販賣而陳列第1 項所列槍枝者，處
5 年以上有期徒刑，併科新臺幣1 千萬元以下罰金。
